【裁判字號】    89,台上,6796
【裁判日期】    891109
【裁判案由】    偽造有價證券
【裁判全文】
最高法院刑事判決                              八十九年度台上字第六七九六號
    上  訴  人  甲○○
    選任辯護人  林春發律師
    上  訴  人  乙○○
右上訴人等因偽造有價證券案件，不服台灣高等法院中華民國八十九年七月十九日第
二審判決（八十九年度上訴字第一二五○號，起訴案號：台灣板橋地方法院檢察署八
十六年度偵字第二一六一四號，八十七年度偵字第九九二五號），提起上訴，本院判
決如左：
    主  文
上訴駁回。
    理  由
按刑事訴訟法第三百七十七條規定，上訴於第三審法院，非以判決違背法令為理由，
不得為之。是提起第三審上訴，應以原判決違背法令為理由，係屬法定要件。如果上
訴理由狀並未依據卷內訴訟資料，具體指摘原判決不適用何種法則或如何適用不當，
或所指摘原判決違法情事，顯與法律規定得為第三審上訴理由之違法情形，不相適合
時，均應認其上訴為違背法律上之程式，予以駁回。本件原判決綜合調查證據之結果
，認上訴人甲○○、乙○○共同並牽連犯有刑法第二百零一條第一項意圖供行使之用
而偽造有價證券罪；及同法第二百十六條第二百十條行使偽造私文書罪之事實，因而
撤銷第一審關於甲○○、乙○○偽造有價證券部分之科刑判決，改判仍依牽連犯關係
，從一重之前罪處斷，並依刑法第五十九條規定各酌減其刑後，甲○○處有期徒刑壹
年陸月，乙○○處有期徒刑壹年捌月；扣案偽造之發票人陳森國，票號一八○九四二
，發票日民國八十六年十月二十日，面額新台幣陸萬元之本票壹張，及該本票背面偽
造之「林育民」簽名壹枚、指印貳枚，均沒收，已詳認定犯罪事實之依據及憑以認
定之理由，並對上訴人等否認犯罪之辯詞，如何不足採信，均已依據卷內資料予以指
駁及說明，從形式上觀察，原判決並無違背法令情形。乙○○上訴意旨謂：伊為清償
積久被害人張俊熒之電話費，乃由蘇豐智簽發系爭本票交付張俊熒，伊未口述發票人
及背書人等資料，尤不知系爭本票竟是偽造的，與甲○○間確無犯意聯絡。甲○○上
訴意旨則謂：伊僅供承在系爭本票背面按指印，既經查明系爭本票背面之指紋非上訴
人所留，可見伊絕無偽造有價證券犯行各等語，係就原判決已詳為論斷與說明之事項
，再為事實上之爭執，殊非適法之第三審上訴理由。又甲○○與乙○○、蘇豐智如何
共同偽造系爭本票，及如何在系爭本票上共同偽造背書，原判決理由二已詳述其調查
審認之結果，核屬事實審法院採證認事職權之適法行使，既無違經驗法則及論理法則
，尤無理由不備之違法。再甲○○於警訊時之自白，核與張俊熒之指訴，及共犯蘇豐
智之供述相符，又有偽造之系爭本票及其背面偽造之背書扣案可資佐證，原判決採信
甲○○該項自白並資為論罪基礎，核與證據法則亦無違背。此外，上訴人等徒憑己意
，對原審職權之適法行使及原判決理由已詳為論斷之事項，任意爭辯，顯與法定上訴
第三審之形式要件不符，其等上訴違背法律上之程式，均應予駁回。
據上論結，應依刑事訴訟法第三百九十五條前段，判決如主文。
中      華      民      國    八十九    年     十一     月      九      日
                              最高法院刑事第六庭
                                  審判長法官  謝  家  鶴
                                        法官  洪  文  章
                                        法官  花  滿  堂
                                        法官  陳  世  淙
                                        法官  洪  佳  濱
      右正本證明與原本無異
                                              書  記  官
中      華      民      國    八十九    年     十一     月    二十四    日


司法院資訊處製作；財團法人民間司法改革基金會備份。
